【裁判字號】    97,裁,1292
【裁判日期】    970215
【裁判案由】    虛報進口貨物
【裁判全文】
最  高  行  政  法  院  裁  定
                                     97年度裁字第01292號
上  訴  人  展寶有限公司
代  表  人  甲○○
被 上訴 人  財政部基隆關稅局
代  表  人  丘欣
上列當事人間虛報進口貨物事件，上訴人對於中華民國96年9月
13日臺北高等行政法院96年度訴字第877號判決，提起上訴，本
院裁定如下：
    主  文
上訴駁回。
上訴審訴訟費用由上訴人負擔。
    理  由
一、按對於高等行政法院判決之上訴，非以其違背法令為理由，
    不得為之，行政訴訟法第242條定有明文。依同法第243條第
    1項規定，判決不適用法規或適用不當者，為違背法令；而
    判決有同條第2項所列各款情形之一者，為當然違背法令。
    是當事人以高等行政法院判決有不適用法規或適用法規不當
    為上訴最高行政法院之理由時，其上訴狀或理由書應有具體
    之指摘，並揭示該法規之條項或其內容。如以行政訴訟法第
    243條第2項所列各款情形為理由時，其上訴狀或理由書，應
    揭示合於該條項各款之事實，如未依此項方法表明者，即難
    認為已對高等行政法院判決之違背法令有具體之指摘，其上
    訴自難認為合法。
二、本件上訴人於民國94年12月27日委由訴外人震隆報關行向被
    上訴人報運進口家具1批（報單號碼：第AA/94/6724/0012號
    ），經被上訴人查驗結果，來貨夾藏未申報乾花菇計4,400
    公斤，屬海關進口稅則第7章貨物，為行為時懲治走私條例
    第2條第4項規定，由行政院公告「管制物品項目及其數額」
    丙項第5款規定之管制進口物品，被上訴人認上訴人涉有虛
    報進口貨物名稱、數量，逃避管制情事，經審酌上訴人具文
    說明本件受訴外人亞麒運通股份有限公司之託而出借牌照等
    情，參據財政部84年5月9日台財關第840175936號函釋意旨
    ，對出借牌照不知情之上訴人依海關緝私條例第37條第3項
    轉據同條例第36條第1項規定，處貨價1倍之罰鍰計新台幣95
    7,834元。
三、本件上訴雖以原審判決違背法令為由，惟核其上訴理由狀所
    載內容，係以前揭財政部函釋自行創設違章態樣之處罰，實
    有違法律保留原則，此外，上訴人於出借牌照時，已要求亞
    麒公司切結不得有違法進口之行為，業已善盡監督義務而無
    過失，況復查及訴願決定既已認定上訴人為不知情，而被上
    訴人既已對亞麒公司科予行政罰鍰，焉能再對上訴人作出處
    罰，否則將有違一事不二罰原則，詎原判決對此等有利上訴
    人之主張均未詳予敘明不採之理由，實有判決不備理由之違
    法等理由，無非就原審取捨證據、認定事實之職權行使，指
    摘其為不當，並就原審已論斷者，泛言未論斷，或就原審所
    為論斷，泛言其論斷違反論理及經驗法則，核屬對於法令規
    範意旨之誤解，而未具體表明原判決合於不適用法規、適用
    法規不當或行政訴訟法第243條第2項所列各款之情形，難認
    為對原審判決之如何違背法令已有具體之指摘，依首揭說明
    ，其上訴為不合法，應予駁回。
四、依行政訴訟法第249條第1項前段、第104條、民事訴訟法第
    95條、第78條，裁定如主文。
中    華    民    國    97    年    2     月    15    日
                    最高行政法院第五庭
                        審判長法官  劉  鑫  楨
                              法官  侯  東  昇
                              法官  林  樹  埔
                              法官  劉  介  中
                              法官  吳  慧  娟
以  上  正  本  證  明  與  原  本  無  異
中    華    民    國    97    年    2     月    18    日
                              書記官  吳  玫  瑩


司法院資訊處製作；財團法人民間司法改革基金會備份。
